臺灣臺中地方法院刑事判決　　　　　　　94年度訴字第2755號
公　訴　人　臺灣臺中地方法院檢察署檢察官
被　　　告　甲○○
指定辯護人　本院公設辯護人乙○○
上列被告因違反毒品危害防制條例案件，經檢察官提起公訴（九
十四年度偵字第一一八三七號），本院判決如下：
    主    文
甲○○連續販賣第二級毒品，處有期徒刑捌年，扣案之第二級毒
品MDMA壹陸玖顆、MDMA半顆（實秤毛重零點肆陸捌公克，含塑膠
袋及標籤紙，塑膠袋及標籤紙應予除外）、愷他命（Ketamine）
捌小包（合計實秤毛重捌點伍捌壹公克，含捌只塑膠袋及捌張標
籤紙，捌只塑膠袋及捌張標籤紙應除外），均沒收銷燬之，扣案
之MDMA半顆之塑膠袋及標籤紙、愷他命之捌只塑膠袋及捌張標籤
紙、老K粉貳肆點捌公克、帳冊壹本、分裝袋壹批、SIM卡貳張
（門號為0000000000號、0000000000號）
及因販賣第二級毒品所得之財物新臺幣壹仟肆佰伍拾元、販賣第
三級毒品所得之財物新臺幣捌仟陸佰元，合計新臺幣壹萬零伍拾
元，均沒收之，販毒所得之新臺幣壹萬零伍拾元，如全部或一部
不能沒收時，以其財產抵償之。
    犯罪事實
一、甲○○綽號大P，明知MDMA（俗稱搖頭丸）、愷他命（Ketam
    ine，俗稱K他命）分屬毒品危害防制條例列管之第二級及第
    三級毒品，非經許可不得販賣或轉讓，仍意圖藉販毒營利，
    基於販賣第二級毒品MDMA、第三級毒品愷他命之概括犯意，
    自民國九十三年九月間某日起，利用0000000000
    號、0000000000號、0000000000號等
    行動電話作為對外販毒之聯絡工具，向真實姓名年籍不詳綽
    號「正哥」、「志勝」、「阿海」等人，以每顆新臺幣（下
    同）一百五十元販入第二級毒品MDMA、每公克約三百元之價
    格販入第三級毒品愷他命，並以第二級毒品MDMA每顆二百元
    至三百五十元不等之價格、第三級毒品愷他命每公克約五百
    元之價格賣予臺中市區滾石、時尚等PUB內不特定人。其中
    並於附表所示時間、地點，以附表所示價格，販賣第二級毒
    品MDMA及第三級毒品愷他命予附表所示之人（販賣時、地、
    次數、金額等，詳如附表所示），從中賺取價差牟利。嗣於
    九十四年七月二十日二十二時許，甲○○在其臺中市○區○
    ○街三八號七樓之一居住處販賣第三級毒品愷他命五小包（
    總重約四．三公克）予蔡易興（由檢察官聲請觀察勒戒）後
    ，旋為警在該處樓下查獲，並在甲○○身上扣得第三級毒品
    愷他命二小包（與嗣後於其居處扣得之六小包合計八小包，
    實秤毛重八．五八一公克，含八只塑膠袋及八張標籤紙），
    在蔡易興身上扣得剛買入之第三級毒品愷他命五小包（總重
    約四．三公克）。復經甲○○同意搜索，警方在其上開居處
    內扣得第二級毒品MDMA一百六十九．五顆（其中半顆實秤毛
    ０．四六八公克，含塑膠袋及標籤紙）、第三級毒品愷他命
    六小包（與前於其身上扣得之二小包合計八小包，實秤毛重
    八．五八一公克，含八只塑膠袋及八張標籤紙）及其所有供
    稀釋販賣第三級毒品愷他用之老K粉二四三．八公克、供分
    裝愷他命販賣用之分裝袋一批、供紀錄販賣MDMA、愷他命用
    之帳冊一本、供聯絡販賣MDMA、愷他命用之SIM卡二張（門
    號為0000000000號、0000000000號）
    。
二、案經海岸巡防署中部地區巡防局移送臺灣臺中地方法院檢察
    署檢察官偵查起訴。
    理    由
一、訊據被告甲○○對於上揭事實坦承不諱，核與證人石祐甄、
    楊小其、鄭掌仁、林存嘉、蔡易興於偵查中結證之情節大致
    相符，並有詮昕科技股份有限公司出具之被告濫用藥物尿液
    檢驗報告（被告為警查獲後所採得之尿液，經送驗結果，安
    非他命、鴉片海洛因代謝物、大麻代謝物呈陰性反應，證明
    被告持有第二級毒品MDMA、第三級毒品愷他命係供販賣而非
    供己施用）、九十四年七月十八日十一時二十八分，行動電
    話號碼0000000000號之通訊監察譯文、九十四年
    一月二十四日至同年三月十五日，行動電話號碼00000
    00000號之通訊監察譯文附卷可稽，復有自被告身上及
    居處扣得之愷他命八小包（實秤毛重八．五八一公克，含八
    只塑膠袋及八張標籤紙），自被告上開居處扣得之MDMA一六
    九．五顆（其中半顆實秤毛０．四六八公克，含塑膠袋及標
    籤紙）、老K粉二四三．八公克、帳冊一本、分裝袋一批及
    SIM卡二張（門號為0000000000號、00000
    00000號）足資佐證，足見被告之自白與事實相符，事
    證明確，被告犯行堪以認定。
二、核被告販賣MDMA部分，係犯毒品危害防制條例第四條第二項
    之販賣第二級毒品罪，其販賣愷他命部分，則係犯同條例第
    四條第三項之販賣第三級毒品罪。被告因販賣第二級毒品MD
    MA及因販賣第三級毒品愷他命，而持有第二毒品MDMA、第三
    級毒品愷他命之低度行為，應分別為販賣之高度行為所吸收
    ，不另論被告持有第二、三級毒品罪。被告多次販賣第二、
    三級毒品犯行，時間緊接，方法相同，觸犯構成要件相同之
    罪名，顯均係基於概括犯意為之，為連續犯，均應依刑法第
    五十六條之規定論以一罪，並加重其刑。被告以一行為同時
    地販賣第二級毒品及第三級毒品予附表編號三所示之證人鄭
    掌仁、林存嘉，係一行為觸犯數罪名，屬想像競合，應依刑
    法第五十五條之規定，從一重之販賣第二級毒品罪處斷。公
    訴人認被告所犯上開販賣第二級毒品、販賣第三級毒品二罪
    ，犯意各別，手段迴異，為數罪，應予分論併罰，尚有未洽
    。爰審酌被告並無前科，素行良好，有臺灣高等法院被告前
    案紀錄表在卷可憑，被告為貪圖販毒所得之金錢利益，竟販
    賣MDMA、愷他命予附表所示之證人石祐甄等人，戕害他人身
    心，惟犯罪手段尚屬平和，販賣毒品之數量及所得不多，及
    被告犯後坦承所犯、態度良好，頗表悛悔等一切情狀，量處
    如主文所示之刑。扣案之第二級毒品MDMA一六九顆、MDMA半
    顆（實秤毛重０．四六八公克，含塑膠袋及標籤紙，塑膠袋
    及標籤紙應予除外）、愷他命（Ketamine）八包（實秤毛重
    八．五八一公克，含八只塑膠袋及八張標籤紙，該八只塑膠
    袋及八張標籤紙應除外），分別係毒品危害防制條例第二條
    第二項第二、三款所規定之第二、三級毒品，不問屬於犯人
    與否，均應依同條例第十八條第一項前段之規定，沒收銷燬
    之。扣案之MDMA半顆之塑膠袋及標籤紙、愷他命之八只塑膠
    袋及八張標籤紙，係被告所有分別用於包裹毒品MDMA、愷他
    命，防其裸露、潮溼，便於攜帶販賣毒品MDMA、愷他命及辨
    識所用之物；又扣案之老K粉二四三．八公克，係其所有加
    入於愷他命稀釋後供販賣愷他命所用之物；扣案之帳冊一本
    ，係其所有紀錄其販賣MDMA、愷他命所用之物；扣案之分裝
    袋一批，係其所有供分裝愷他命所用之物；扣案之SIM卡二
    張（門號為0000000000號、000000000
    0號），係其所有供聯絡販賣MDMA及愷他命所用之物，均據
    被告於本院審理時供承在卷，及其因販賣附表所示第二級毒
    品所得之財物一千四百五十元、販賣附表所示第三級毒品所
    得之財物八千六百元，合計一萬零五十元，均應依毒品危害
    防制條例第十九條第一項沒收之，販賣所得之一萬零五十元
    ，如全部或一部不能沒收時，以其財產抵償之。至於扣案之
    計算機一臺、分裝盤一個，被告於本院審理時供述計算機係
    其承租上開居住房屋時即置於屋內，非其所有、分裝盤係置
    放水果用，與其販賣本案毒品無關，公訴人請求宣告沒收，
    尚有未洽。其餘扣案之第四級毒品硝甲西泮（俗稱一粒眠）
    三三六顆、筆管吸食器一支、本票三張、珠寶箱一個及現金
    五萬元，被告否認與本案之販賣MDMA、愷他命有關，亦無證
    據證明與本案有關，公訴人亦未請求宣告沒收，均不諭知沒
    收，併予敘明。
據上論斷，應依刑事訴訟法第二百九十九條第一項前段，毒品危
害防制條例第四條第二項、第三項、第十八條第一項前段、第十
九條第一項，刑法第十一條、第五十六條、第五十五條，判決如
主文。
本案經檢察官丙○○到庭執行職務。
中　　華　　民　　國　　94　　年　　10　　月　　25　　日
                  刑事第十四庭      審判長法  官 楊真明
                                          法  官 陳  葳
                                          法  官 黃渙文
上正本證明與原本無異。
如不服本判決，應於送達後十日內向本院提出上訴狀（須附繕本
），上訴於臺灣高等法院臺中分院。
                                         書記官  蔡宜林
中　　華　　民　　國　　94　　年　　10　　月　　25　　日
附錄本案論罪科刑法條全文
毒品危害防制條例
第四條第二項：製造、運輸、販賣第二級毒品者，處無期徒刑或
七年以上有期徒刑，得併科新臺幣七百萬元以下罰金。
第四條第三項：製造、運輸、販賣第三級毒品者，處五年以上有
期徒刑，得併科新臺幣五百萬元以下罰金。
附表：
(一)
時間：九十三年五月下旬某日起。
地點：臺中市○區○○路一０五號十六樓滾石PUB。
販賣毒品者：甲○○。
購買毒品者：石祐甄。
毒品數量：一小包第三級毒品愷他命。
販賣次數：二次。
販賣價格：每次一小包價格四百元。
販賣第三級毒品所得：八百元。
(二)
時間：九十三年十月中旬某日起。
地點：臺中市○區○○路一０五號十六樓滾石PUB。
販賣毒品者：甲○○。
購買毒品者：楊小其。
聯絡方式：楊小其進入臺中市滾石PUB向甲○○購買。
毒品數量：第二級毒品MDMA。
販賣次數：二次。
販賣價格：第一次販賣一顆三百元、第二次販賣一顆三百五十元
          。
販賣第二級毒品所得：六百五十元。
(三)
時間：九十三年九月間某日。
地點：臺中市○區○○路一０五號十六樓滾石PUB。
販賣毒品者：甲○○。
購買毒品者：鄭掌仁、林存嘉。
聯絡方式：鄭掌仁出資交林存嘉進入臺中市滾石PUB，由林存嘉
　　　　　 向甲○○購買後分予鄭掌仁一起施用。
毒品數量：第二級毒品MDMA及第三級毒品愷他命。
販賣次數：二次。
販賣價格：第一次販賣MDMA二顆，每顆二百元、愷他命一小包一
          千元；第二次販賣MDMA二顆，每顆二百元、愷他命一
          小包一千元。
販賣第二級毒品所得：八百元。
販賣第三級毒品所得：二千元。
(四)
時間：九十四年七月二十日二十時許。
地點：在臺中市○區○○街三八號七樓之一當時甲○○居住處樓
      下。
販賣毒品者：甲○○。
購買毒品者：蔡易興。
聯絡方式：由蔡易興撥打甲○○持用之0000000000號
          行動電話聯絡購買。
毒品數量：第三級毒品愷他命五小包（總重計約四．三公克）。
販賣價格：五千元，甲○○積欠蔡易興五千元，由甲○○交付上
          開毒品抵債。
販賣第三級毒品所得：五千元。
(五)
時間：九十四年六月中旬某日
地點：臺中市○○○路與五權路口時尚PUB
販賣毒品者：甲○○
購買毒品者：楊小其
聯絡方式：由楊小其進入時尚PUB內向甲○○購買
毒品數量：第三級毒品愷他命一小包。
販賣次數：一次。
販賣價格：八百元。
販賣第三級毒品所得：八百元。
